# 请教陈老师：成立当前，审计报告正文及利润表应如何描述

提问人：wantnessss 时间：2020-06-05 11:58:00
某公司 2019 年 3 月 21 日成立，出具 2019 年 1231 的审计报告时，报告正文是写“我们审计了有限公司财务报表，包括20192019 年年 1212 月月 3131 日的资产负债表， 20192019 年年 33 月月 2121 日至日至 1212 月月 3131 日的利润表、现金流量表、所有者权益变动表以及相关财务报表附注””还是还是““我们审计了有限公司财务报表，包括 2019 年 12 月 31 日的资产负债表， 2019 年度的利润表、现金流量表、所有者权益变动表以及相关财务报表附注”？
利润表的期间是写“2019年度”还是“2019年 3 月 21 日至 2019 年 12 月 31 日”
财务报告附注中 是写 “ 七、财务报表重要项目的说明 说明：年初指 2019 年 3 月 21 日，期末指 2019 年 12 月 31 日，上期指 2018 年度，本期指 2019 年 3 月 21 日至 12 月 31 日。”，还是“ 七、财务报表重要项目的说明 说明：年初指 2019 年 1月 1 日，期末指 2019 年 12 月 31 日，上期指 2018 年度，本期指 2019 年度。”？

回答人：chenyiwei
两种做法均可，但直接表述“2019年度”更为常见。
无论如何表述，在附注中均需对本报表所涉及的会计期间进行说明，如：本公司于 2019 年 3 月 21 日成立，本报表中的利润表、现金流量表和股东权益变动表的实际涵盖期间为 2019 年 3 月 21 日至 2019 年 12 月 31 日。